【裁判字號】    99,智易,10
【裁判日期】    990602
【裁判案由】    違反著作權法
【裁判全文】
臺灣臺中地方法院刑事判決              99年度智易字第10號
公  訴  人  臺灣臺中地方法院檢察署檢察官
被      告  甲○○
上列被告因違反著作權法案件，經檢察官提起公訴（99年度偵字
第8449號），本院判決如下：
    主    文
甲○○犯著作權法第九十一條之一第三項前段之公開陳列侵害著
作財產權之光碟罪，累犯，處有期徒刑柒月。扣案如附表所示盜
版光碟拾肆片均沒收。
    犯罪事實及理由
一、犯罪事實：甲○○前於民國92年間，因竊盜案件，經臺灣高
    等法院臺中分院以92年度上易字第1504號判處有期徒刑2年
    10月確定，於94年12月5日執行完畢。詎其仍不知悔改，明
    知「槓上富家女」、「鐵男躲避球」、「浴火英雄」、「神
    鬼認證：神鬼疑雲」等影音光碟係得利影視股份有限公司（
    下稱得利公司）；「小紅帽」、「羊男的迷宮」等影音光碟
    ，係英屬維京群島商群團體國際股份有限公司（下稱英屬維
    京群島商群團體公司）；「刀鋒戰士1」、「刀鋒戰士2」、
    「惡靈古堡」、「惡靈古堡2─啟示錄」、「哈拉猛男秀2
    ─歐亞種馬」、「神仙家庭」、「熱力四射」等影音光碟係
    其他不詳姓名之人或公司所取得專屬授權而享有在臺灣地區
    獨家重製、銷售、出租、發行影音產品權利之視聽著作，依
    著作權法第4條第2款及世界貿易組織（WTO）「與貿易有關
    之智慧財產權協定」TRIPS（Trade Related Aspect of Int
    ellectual PropertyRights, including Trade in Counter
    feit Goods）之約定，均屬受我國著作權法所保護，非經前
    揭享有著作權之人之同意或授權，不得擅自重製，散布或意
    圖散布而公開陳列，竟基於明知係侵害著作財產權之光碟重
    製物而意圖散布而公開陳列之犯意，取得上開影片光碟計14
    片後，於民國99年2月25日，在臺中市○○路○段與自由路口
    附近之干城跳蚤市場，將上開光碟重製物公開陳列，而擬以
    每片新臺幣（下同）20元，3片50元之價格，販售予不特定
    之消費者。嗣於99年2月25日上午10時30分許，為警查獲，
    並扣得上開盜版影音光碟14片。
二、本案檢察官、被告甲○○並未就卷內證據資料之證據能力有
    所爭執，且迄於言詞辯論終結前，均未主張有刑事訴訟法第
    159條第1項不得為證據之情形，是應認已同意卷內證據均得
    作為證據，且經本院審酌後，認無不適當之情形，應認本案
    調查之卷內證據均有證據能力，合先敘明。
三、前揭犯罪事實，業據被告甲○○坦承不諱，核與告訴人得利
    公司之告訴代理人丙○○、英屬維京群島商群團體公司之告
    訴代理人乙○○證述相符，並有上開影片之錄影節目審查合
    格證明書、行政院新聞局錄影節目審查合格證明書、授權書
    、查獲照片在卷可稽，復有上開盜版光碟14片扣案足稽，足
    認被告之自白與事實相符，事證明確，被告犯行，堪予認定
    。
四、核被告所為，係犯著作權法第91條之1第3項、第2項之明知
    係侵害著作財產權之光碟重製物而意圖散布而公開陳列罪。
    被告意圖散布而公開陳列盜版光碟重製物，其意圖散布而持
    有之低度行為，應為其意圖散布而公開陳列之高度行為所吸
    收，不另論罪。又被告以一意圖散布而公開陳列行為，侵害
    多數著作權財產法益，係一行為而觸犯數罪名，為想像競合
    犯，應從一重論以一罪。檢察官起訴書被告犯罪事實欄業載
    明被告意圖販賣而公開陳列之事實，又著作權法第91條之1
    第1項之擅自以移轉所有權之方法散布著作原件或其重製物
    而侵害他人之著作財產權罪，其所散布者為著作原件或原件
    之重製物，本案盜版光碟並非著作原件之重製物，是起訴書
    於所犯法條欄誤載被告係犯著作權法第91條之1第3項、第1
    項之散布侵害著作財產權光碟罪，顯係誤載，應予更正。被
    告有如犯罪事實欄所載之前案執行情形，此有臺灣高等法院
    被告全國前案紀錄表1份在卷可稽，其受有期徒刑之執行完
    畢後，5年內故意再犯本案有期徒刑以上之罪，為累犯，應
    依刑法第47 條第1項規定加重其刑。爰審酌被告犯後坦承犯
    行，惟迄今未與告訴人達成和解等一切情狀，量處如主文所
    示之刑。扣案如附表所示之物，係屬被告犯著作權法第91條
    之1第3項犯罪所用之物，應依著作權法第98條但書規定宣告
    沒收。
據上論斷，應依刑事訴訟法第299條第1項前段，著作權法第91條
之1第3項、第2項、第98條，刑法第11條、第55條、第47條第1項
，判決如主文。
中    華    民    國    99    年    6     月    2     日
                        刑事第15庭  法  官 郭書豪
上正本證明與原本無異。
如不服本判決，應於收受送達後10日內向本院提出上訴書狀（應
敘述具體理由並附繕本）。上訴書狀如未敘述理由，應於上訴期
間屆滿後20日內補提理由書於本院。
                                    書記官 陳美虹
中    華    民    國    99    年    6     月    2     日
附錄本案論罪科刑法條全文：
著作權法第第91之1條
擅自以移轉所有權之方法散布著作原件或其重製物而侵害他人之
著作財產權者，處三年以下有期徒刑、拘役，或科或併科新臺幣
五十萬元以下罰金。
明知係侵害著作財產權之重製物而散布或意圖散布而公開陳列或
持有者，處三年以下有期徒刑，得併科新臺幣七萬元以上七十五
萬元以下罰金。
犯前項之罪，其重製物為光碟者，處六月以上三年以下有期徒刑
，得併科新臺幣二十萬元以上二百萬元以下罰金。但違反第八十
七條第四款規定輸入之光碟，不在此限。
犯前二項之罪，經供出其物品來源，因而破獲者，得減輕其刑。

司法院資訊處製作；財團法人民間司法改革基金會備份。
